臺灣雲林地方法院刑事判決
111年度易字第4號
公  訴  人  臺灣雲林地方檢察署檢察官
被      告  張銘洧



上列被告因詐欺案件，經檢察官聲請以簡易判決處刑（110年度
偵字第6275號、第6550號、第7288號）及移送併辦（110年度偵
字第9270號、第825號、第760號、第1801號、第2038號、第2437
號），本院斗六簡易庭認不宜以簡易判決處刑（原案號：110年
度六簡字第336號），改依通常程序審理，被告於本院準備程序
中就被訴事實為有罪之陳述，經本院合議庭裁定由受命法官獨任
行簡式審判程序，判決如下：
    主  文
壬○○幫助犯恐嚇得利罪，處有期徒刑肆月，如易科罰金，以新臺
幣壹仟元折算壹日。未扣案之犯罪所得新臺幣肆佰元沒收，於全
部或一部不能沒收或不宜執行沒收時，追徵其價額。
    事  實
一、壬○○明知國內社會上層出不窮之犯罪集團或不法份子為掩飾
    渠等不法行徑，避免遭執法人員追訴處罰，經常利用他人之
    行動電話門號犯罪以掩人耳目，其應可預見將個人申辦之行
    動電話門號交付他人使用，可能供犯罪集團作為詐欺得利、
    恐嚇得利或其他財產犯罪之工具，竟因需款孔急，即基於縱
    有人持其申辦之行動電話門號實施犯罪亦不違背其本意之幫
    助詐欺得利、恐嚇得利之不確定故意，於瀏覽社群軟體Face
    book上所刊登徵求行動電話門號之文章後，隨即依該文章所
    登載之聯絡方式與真實姓名、年籍均不詳、Facebook暱稱「
    牛牛」之成年人及通訊軟體Line暱稱「卡老師」之成年人（
    無證據證明為不同人或為未滿18歲之人）聯繫，嗣依「卡老
    師」指示，於民國110年3月24日下午6時23分許（聲請簡易
    判決處刑書及移送併辦意旨書均誤載為下午5時許，應予更
    正），在臺中市○區○○路0000號之遠傳電信股份有限公司臺
    中興大門市申辦行動電話門號0000000000號（下稱本案門號
    ）後，連同其他4個同電信公司門號（本案門號以外之其餘4
    個門號尚無積極證據證明已供作犯罪之用）之SIM卡，以新
    臺幣（下同）2,000元之代價，同時出售予「卡老師」，並
    容任「卡老師」暨所屬之不詳犯罪集團持以犯罪。俟該犯罪
    集團成員取得本案門號後，即於110年4月6日下午3時58分許
    ，以該門號向樂點股份有限公司（下稱樂點公司）申請註冊
    GASH會員編號「SZ0000000000」（下稱A會員編號）、「EZ0
    000000000」（下稱B會員編號），復共同意圖為自己不法之
    所有，基於詐欺得利、恐嚇得利之犯意聯絡，於附表「詐欺
    方式」欄所示時間，對附表各被害人及告訴人施以附表「詐
    欺或恐嚇方式」欄所示之詐術或恐嚇行為，致使附表所示之
    被害人、告訴人因而陷於錯誤或心生畏懼，分別依該犯罪集
    團成員之指示，在附表「購買時間」、「購買地點」欄所示
    之時、地，以如附表所示之金額購買GASH點數，再將所購入
    之GASH點數序號及密碼經由Line告知或傳送照片予該犯罪集
    團成員（有關甲○○等人遭詐騙、恐嚇之時間、方式、購買GA
    SH點數之金額，均詳如附表所示），該犯罪集團成員即以壬○○提供之本案門號所申辦之上開GASH會員編號，領取附表所
    示各被害人、告訴人所購買之GASH點數，因而詐得或恐嚇取
    得財產上之不法利益。嗣因甲○○等人分別察覺有異，乃報警
    處理，始循線查悉上情。
二、案經新北市政府警察局新莊分局、己○○、林○騰訴由新北市
    政府警察局中和分局、午○○訴由臺北市政府警察局士林分局
    、癸○○訴由新北市政府警察局汐止分局、辛○○訴由臺東縣警
    察局臺東分局、丙○○訴由高雄市政府警察局林園分局報告臺
    灣雲林地方檢察署（下稱雲林地檢署）、戊○○、丑○○、許○
    嘉、庚○○、丁○○、游○翰、寅○○、辰○○、卯○○、子○○訴由雲
    林縣警察局斗六分局報告臺灣南投地方檢察署呈請臺灣高等
    檢察署檢察長核轉雲林地檢署檢察官偵查後聲請簡易判決處
    刑及移送併辦。
    理  由
壹、程序方面：
一、依兒童及少年福利與權益保障法第69條第2項規定，司法機
    關所製作必須公開之文書，不得揭露足以識別刑事案件之當
    事人或被害人兒童及少年身分之資訊。本案判決書屬需對外
    公示之文書，而告訴人林○騰、許○嘉、游○翰於案發時，均
    為未滿18歲之少年，有其等年籍資料在卷足憑（見偵9270卷
    第11頁；警4416卷第26、126頁），為免其等身分資訊曝光
    ，故本判決以下敘及該等少年部分，均依上開規定隱匿足資
    識別其等身分資訊之相關資料，並以告訴人林○騰、許○嘉、
    游○翰稱之。
二、被告壬○○本案所犯並非死刑、無期徒刑、最輕本刑為3年以
    上有期徒刑之罪或高等法院管轄第一審案件，其於準備程序
    進行中，先就被訴事實為有罪之陳述（見本院易字卷第102
    、281、284頁），經告知其簡式審判程序之旨，並聽取公訴
    人及被告之意見後，本院業已依刑事訴訟法第273條之1第1
    項之規定，裁定由受命法官獨任以簡式審判程序進行本案之
    審理，是本案之證據調查，依刑事訴訟法第273條之2規定，
    自不受同法第159條第1項、第161條之2、第161條之3、第16
    3條之1及第164條至第170條規定之限制。
貳、實體方面：
一、認定事實所憑之證據及理由：
  ㈠上揭事實，業據被告於本院準備程序中及審理時均坦承不諱
    （見本院易字卷第100至102、280至284、296、309頁），且
    經如附表所示被害人甲○○、乙○○、告訴人己○○、午○○、林○
    騰、癸○○、辛○○、戊○○、丑○○、許○嘉、庚○○、丁○○、游○翰
    、寅○○、辰○○、卯○○、子○○、丙○○分別於警詢時證述遭詐欺
    、恐嚇之經過明確（見偵7288卷第9至11頁；警1351卷第5至
    8頁；偵6550卷第9至14頁；偵9270卷第11至13頁；偵760卷
    第9至10頁；警783卷第4至8頁；警4416卷第26頁正、反面、
    第47至49、66至69頁、第83頁正、反面、第103至106、118
    至119頁、第113頁正、反面、第144至146、153至155、176
    至178頁；警908卷第15頁正、反面；警5809卷第7至8頁反面
    ），並有下列證據可佐：
　⒈遠傳電信股份有限公司111年2月14日函覆之本案門號預付卡
    申請書及行動寬頻業務約款各1份（見本院易字卷第43至61
    頁）。
　⒉雲林縣警察局斗六分局111年3月24日雲警六偵字第111000608
    7號函暨所附被告傳送通訊軟體Facebook Messenger訊息予
    不法犯罪集團成員聯繫提供門號事宜之對話擷圖、Facebook
    暱稱「牛牛」之人之帳號申請登記資料、行動電話門號0000
    000000號通聯調閱查詢單、門號使用人張鈺鈴之基本資料、
    Facebook暱稱「牛牛」之人與張鈺鈴之M-Police影像特徵比
    對擷圖各1份（見警908卷第7頁；本院易字卷第119、133至1
    37頁）。
　⒊本案門號之通聯調閱查詢單（偵7288卷第27至28頁；偵6650
    卷第67至69頁；偵760卷第21至27頁；偵9270卷第21頁；警5
    809卷第12至14頁；警4416卷第11、46、82頁正、反面、第1
    13、129、141、173、203頁；警908卷第13頁）。
　⒋被害人甲○○遭詐騙之相關資料：
　⑴臺中市政府警察局霧峰分局國光派出所受（處）理各類案件
    紀錄表、受（處）理案件證明單、內政部警政署反詐騙諮詢
    專線紀錄表各1份（偵7288卷第15至19頁）
　⑵被害人甲○○提出之全家超商大里新榮店付款使用證明3張（偵
    7288卷第23頁）。
　⑶樂點公司提供之【GASH會員申登資訊】1份（偵7288卷第29至
    31頁）。
　⒌告訴人己○○遭詐騙之相關資料：
　⑴臺北市政府警察局中山分局圓山派出所受理各類案件紀錄表
    、受（處）理案件證明單、內政部警政署反詐騙諮詢專線紀
    錄表各1份（警1351卷第19至24頁）。
　⑵告訴人己○○提出Line暱稱「婷婷」之人之大頭照及彼此傳送
    之對話訊息擷圖、通聯紀錄、交友軟體畫面擷圖各1份（警1
    351卷第25至26頁）。
　⑶告訴人己○○提出之萊爾富超商北市山擎店e購卡付款證明4張
    （警1351卷第27頁）。
　⑷樂點公司提供之【GASH會員申登資訊】1份（警1351卷第15至
    17頁）。
　⒍告訴人午○○遭恐嚇之相關資料：
　⑴告訴人午○○提出之統一超商花壇門市電子發票4張、付款使用
    證明10張（偵6550卷第17、23至29頁）。
　⑵告訴人午○○提出與自稱「虎哥」之男子之通聯紀錄擷圖1份、
    與Line暱稱「歡歡」之人傳送之對話訊息擷圖各1份（偵655
    0卷第31至39頁）。
　⑶彰化縣警察局彰化分局花壇分駐所受（處）理案件證明單、
    受理各類案件紀錄表、內政部警政署反詐騙諮詢專線紀錄表
    各1份（偵6550卷第43至48頁）。
　⑷樂點公司提供之【GASH會員申登資訊】1份（偵6550卷第57至
    63頁）。
　⒎告訴人林○騰遭恐嚇之相關資料：　
　⑴告訴人林○騰提供之全家超商中和新慶店付款使用證明單1張
    （偵9270卷第23頁）。
　⑵告訴人林○騰提供與Line暱稱「小露」之人傳送之對話訊息擷
    圖1份（偵9270卷第29至41頁）。　　　
　⑶新北市政府警察局中和分局員山派出所受（處）理案件證明
    單、內政部警政署反詐騙諮詢專線紀錄表各1份（偵9270卷
    第25至28頁）。
　⑷樂點公司提供之【GASH會員申登資訊】1份（偵9270卷第19至
    20頁）。
　⒏告訴人癸○○遭恐嚇之相關資料：　　
  ⑴內政部警政署反詐騙諮詢專線紀錄表1份（偵760卷第11至12
    頁）。
  ⑵告訴人癸○○提供與Line暱稱「林雅彤」之人傳送之對話訊息
    擷圖1份（偵760號卷第29至31頁）。
　⑶告訴人癸○○提供之統一超商茄苳門市付款使用證明單2張、美
    聯社購買憑證3張（偵760卷第13至15頁）。
　⑷樂點公司提供之【GASH會員申登資訊】1份（偵760卷第17至2
    0頁）。
　⒐告訴人辛○○遭詐騙之相關資料：
　⑴內政部警政署反詐騙諮詢專線紀錄表1份（警783卷第9至10頁
    ）。
　⑵告訴人辛○○提出之統一超商盛天門市付款使用證明單3張（警
    783卷第12頁）。
　⑶樂點公司提供之【GASH會員申登資訊】1份（警783卷第14至1
    7頁）。
　⒑告訴人戊○○遭詐騙之相關資料：
　⑴臺南市政府警察局新營分局中山路派出所受(處)理案件證明
    單、受理各類案件紀錄表、內政部警政署反詐騙諮詢專線紀
    錄表各1份（警4416卷第156至159頁）。
　⑵告訴人戊○○提供之全家超商新營帝寶店付款使用證明單擷圖2
    張（警4416卷第162頁）。
　⑶告訴人戊○○與Line暱稱「線上客服」之人傳送之對話訊息擷
    圖1份（警4416卷第164至168頁)。
　⑷樂點公司提供之【GASH會員申登資訊】1份（警4416卷第170
    至172頁）。
　⒒告訴人丑○○遭詐騙之相關資料：
　⑴內政部警政署反詐騙諮詢專線紀錄表、基隆市政府警察局第
    一分局忠二路派出所受理各類案件紀錄表各1份（警4416卷
    第84至85頁）。
　⑵告訴人丑○○提供之全家超商基隆鑫忠二店付款使用證明單1張
    （警4416卷第86頁）。
　⑶告訴人丑○○提供之交友軟體Cheers畫面擷圖、Line暱稱「林
    小宜」之人之大頭照及彼此傳送之對話訊息擷圖、通聯紀錄
    各1份（警4416卷第88至99頁)。
　⑷樂點公司提供之【GASH會員申登資訊】1份（警4416卷第101
    頁正、反面）。
　⒓告訴人許○嘉遭詐騙之相關資料：
　⑴新北市政府警察局永和分局新生派出所陳報單、受(處)理案
    件證明單、受理各類案件紀錄表、內政部警政署反詐騙諮詢
    專線紀錄表各1份（警4416卷第25、27至29頁）。
　⑵告訴人許○嘉提供之統一超商福愛門市、豫溪門市之電子發票
    暨付款使用證明單3張（警4416卷第30至31頁）。
　⑶告訴人許○嘉與Line暱稱「紫璇」之人傳送之對話訊息擷圖1
    份（警4416卷第32至33頁）。
　⑷樂點公司提供之【GASH會員申登資訊】1份（警4416卷第42至
    43頁）。
　⒔告訴人庚○○遭詐騙之相關資料：
　⑴內政部警政署反詐騙諮詢專線紀錄表、臺中市政府警察局第
    四分局黎明派出所受理各類案件紀錄表、受(處)理案件證明
    單各1份（警4416卷第50至51、59至60頁）。
　⑵告訴人庚○○提供之全家超商臺中新忠勇店、臺中親家店付款
    使用證明單7張、統一超商中勇門市、文嶺門市付款使用證
    明單6張（警4416卷第52至54頁）。
　⑶樂點公司提供之【GASH會員申登資訊】1份（警4416卷第62至
    63頁反面）。
　⒕被害人乙○○遭詐騙之相關資料：
　⑴內政部警政署反詐騙諮詢專線紀錄表、臺南市政府警察局歸
    仁分局太廟派出所受理各類案件紀錄表、受(處)理案件證明
    單各1份（警4416卷第71至72、77至78頁）。
　⑵被害人乙○○提供之統一超商寶園門市、北園門市付款使用證
    明單3張（警4416卷第70頁）。　　　　
　⑶被害人乙○○與Line暱稱「思思」之人傳送之對話訊息擷圖、
    通聯紀錄各1份（警4416號卷第74至76頁)。
　⑷樂點公司提供之【GASH會員申登資訊】1份（警4416卷第80頁
    正、反面）。
　⒖告訴人丁○○遭恐嚇之相關資料：
　⑴內政部警政署反詐騙諮詢專線紀錄表1份（警4416卷第107頁
    正、反面）。
　⑵告訴人丁○○提供之OK超商高雄七賢二店付款證明單1張（警44
    16卷第109頁）。
　⑶樂點公司提供之【GASH會員申登資訊】1份（警4416卷第112
    頁正、反面）。
　⒗告訴人游○翰遭詐騙之相關資料：
　⑴臺北市政府警察局中正第一分局忠孝東路派出所陳報單、受(
    處)理案件證明單、受理各類案件紀錄表、內政部警政署反
    詐騙諮詢專線紀錄表各1份（警4416卷第117、120至123頁）
    。
　⑵告訴人游○翰提供之全家超商林森南路店付款使用證明單2張
    、統一超商中航門市付款使用證明單2張（警4416卷第124至
    125頁）。
　⑶樂點公司提供之【GASH會員申登資訊】1份（警4416卷第127
    至128頁）。
　⒘告訴人寅○○遭詐騙之相關資料：
　⑴內政部警政署反詐騙諮詢專線紀錄表、高雄市政府警察局左
    營分局文自派出所受(處)理案件證明單各1份（警4416卷第1
    34正、反面、第138頁）。
　⑵告訴人寅○○與Line暱稱「萱萱」之人傳送之對話訊息擷圖1份
    （警4416卷第135至136頁)。
　⑶告訴人寅○○提供之OK超商高雄重立店付款證明單3張（警4416
    卷第137頁）。
　⑷樂點公司提供之【GASH會員申登資訊】1份（警4416卷第140
    頁正、反面）。
　⒙告訴人辰○○遭詐騙之相關資料：
　⑴內政部警政署反詐騙諮詢專線紀錄表1份（警4416卷第147至1
    48頁）。
　⑵告訴人辰○○與Line暱稱「曉曉」之人傳送之對話訊息擷圖1份
    （警4416卷第149至150頁)。
　⑶樂點公司提供之【GASH會員申登資訊】1份（警4416卷第151
    頁正、反面）。
　⒚告訴人卯○○遭詐騙之相關資料：
　⑴告訴人卯○○提供之OK超商平鎮貿西店付款證明單3張（警4416
    卷第181頁）。
　⑵告訴人卯○○與某Line暱稱不詳之人傳送之對話訊息擷圖1份（
    警4416卷第183至197頁)。
　⑶內政部警政署反詐騙諮詢專線紀錄表、桃園市政府警察局中
    壢分局興國派出所受(處)理案件證明單、受理各類案件紀錄
    表各1份（警4416卷第198至201頁）。
　⑷樂點公司提供之【GASH會員申登資訊】1份（警4416卷第202
    頁正、反面）。
　⒛告訴人子○○遭詐騙之相關資料：
　⑴新北市政府警察局蘆洲分局集賢派出所受(處)理案件證明單
    （警908號卷第26頁）。
　⑵告訴人子○○提供之全家超商蘆洲義興店、蘆洲福安店、新虹
    展店付款使用證明單9張、統一超商珈英門市、蘆權門市付
    款使用證明單5張、萊爾富超商北縣鷺江店e購卡付款證明1
    張（警908卷第17至20頁）。
　⑶樂點公司提供之【GASH會員申登資訊】1份（警908卷第23至2
    5頁反面）。
　告訴人丙○○遭詐騙之相關資料：
　⑴告訴人丙○○提出全家超商臺中崇大店付款使用證明單1張（警
    5809卷第9頁）。
　⑵臺中市政府警察局第五分局四平派出所受理各類案件紀錄表
    、受(處)理案件證明單、內政部警政署反詐騙諮詢專線紀錄
    表各1份（警5809卷第15至17頁反面）。
　⑶告訴人丙○○與Facebook、Line暱稱「沈夢伊」之人傳送之對
    話訊息擷圖1份（警5809卷第18至19頁）。
　⑷樂點公司提供之【GASH會員申登資訊】1份（警5809卷第10至
    11頁）。
  ㈡被告係於110年3月24日下午6時23分許，在遠傳電信股份有限
    公司臺中興大門市申辦本案門號乙情，有卷附遠傳電信預付
    卡申請書在卷可參（見本院易字卷第45頁），而依被告於本
    院準備程序中供稱其係在上開門市申辦本案門號後，連同其
    他4個行動電話門號，直接在該門市外交付SIM卡予「卡老師
    」等語（見本院易字卷第101頁），足認被告交付包含本案
    門號在內之5張門號SIM卡予「卡老師」之時間應為110年3月
    24日下午6時23分許「後」之某時，是本案聲請簡易判決處
    刑書及移送併辦意旨書（除雲林地檢署111年度偵字第825號
    移送併辦意旨書外）均誤載被告交付本案門號SIM卡時間為1
    10年3月24日下午5時許，即應予更正。
  ㈢按刑法上之故意，可分為確定故意（直接故意）與不確定故
    意（間接故意），所謂「不確定故意」，係指行為人對於構
    成犯罪之事實，預見其發生而其發生並不違背其本意者，刑
    法第13條第2項定有明文。又一般人向電信業者申辦行動電
    話門號使用，概須提供申辦人真實姓名、身分證字號與身分
    證明文件、地址及聯絡電話號碼，可見行動電話門號之申辦
    為實名制，具有某程度之專有性，一般不會將所申請之門號
    輕易交付他人使用。再參酌我國行動電話通信業者對於申辦
    行動電話門號使用並無特殊資格及使用目的之限制，故凡有
    正當目的使用行動電話門號之必要者，均可自行前往業者門
    市或特約經銷處申辦使用，加以行動電話門號之付費方式通
    常分為月繳型及預付卡儲值型，就不同客戶之使用需求均有
    適用之付費方式可擇，極為方便，且無須耗費鉅額金錢，一
    般而言並無借用他人名義所申辦之行動電話門號之必要。另
    行動電話門號為個人對外聯絡、通訊、認證之重要工具，一
    般人均有妥善保管、防止他人擅自使用自己名義申辦之行動
    電話門號之基本認識，縱遇特殊事由偶有將行動電話門號交
    付、提供他人使用之需，為免涉及不法或須為他人代繳電信
    費用，通常為提供熟識之人使用，或必然深入瞭解其用途後
    ，再行提供使用，此為日常生活經驗及事理之當然。兼以申
    辦行動電話門號之目的在相互聯絡通訊，聯絡之門號、時間
    均會留下紀錄，一旦有人向他人蒐集行動電話門號使用，依
    社會通常認知，極有可能係真正之使用人欲隱身幕後而利用
    人頭申辦行動電話門號，藉以掩飾不法使用之犯行，避免遭
    受追查，誠已可使人衍生該門號使用與犯罪相關之合理懷疑
    。況近年來不法份子利用他人申設之行動電話門號實行詐欺
    、恐嚇取財等財產犯罪案件層出不窮、時有所聞，業廣為平
    面或電子媒體、政府機構多方宣導並提醒民眾勿因一時失慮
    而誤蹈法網，輕易交付自己名義申辦之行動電話門號予他人
    ，反成為協助他人犯罪之工具。從而，若不以自己名義申辦
    行動電話門號，反以各種名目向他人蒐集或取得行動電話門
    號，門號所有人應有蒐集或取得門號者可能藉以從事不法犯
    行暨隱藏真實身分之合理懷疑及認識，此實為參與社會生活
    並實際累積經驗之一般人所可得知。查被告於本案行為時已
    年滿25歲，教育程度為高中肄業，曾任清潔工（見本院易字
    卷第15至16頁之被告個人戶籍資料查詢結果及第100頁之本
    院準備程序筆錄所載），堪認其具有一定社會經驗，屬智識
    程度正常之人，且依其於本院審理過程中之表達或供述，亦
    可見其並非與社會脫節之人，衡情應當對於不明人士不自己
    出面，反而委由其出面申辦門號之異常舉動，可能係為日後
    實行財產犯罪、隱蔽真實身分之用有所認知及警覺。而被告
    於本院準備程序中供稱其與暱稱「牛牛」或「卡老師」之人
    素不相識（見本院易字卷第281頁），於此情形下，竟仍率
    爾提供包含本案門號在內之SIM卡，而須承擔該等SIM卡遭人
    不法利用之風險，顯與常情相悖。況被告已於本院準備程序
    中自承其係在Facebook上看到「牛牛」張貼「辦門號換現金
    」之文章，遂先後與對方「牛牛」及「卡老師」聯絡。嗣於
    110年3月24日下午，由「卡老師」陪同其前往遠傳電信股份
    有限公司臺中興大門市，申辦包含本案門號在內共計5支之
    行動電話門號，「卡老師」有預先交付其申辦門號所需之費
    用，其僅需在申請書上簽名並提供雙證件，俟店員將5支門
    號之SIM卡交予其，其即在該門市外將SIM卡全數交予「卡老
    師」，並收取對方交付之報酬2,000元。其知道手機門號不
    能隨便提供給別人使用，也怕手機門號被別人拿去做詐騙、
    買點數、刷點數等壞事，故當時覺得不認識之人向其收購大
    量門號很奇怪，但對方表示手機門號是要提供房仲使用，且
    因當時缺錢照顧小孩，其申辦的又是預付卡，儲值金額用畢
    後不會產生額外財產損失，故其便未再多加詢問，而將門號
    售予對方等情（見本院易字卷第101至102、281至282頁），
    堪信被告就提供個人所申辦之門號予他人使用之行為，將有
    遭人利用作為詐欺得利、恐嚇得利或其他財產犯罪工具之可
    能已有所預見，竟仍抱持僥倖心態，申辦行動電話門號交予
    對方，縱無證據證明其明知對方所屬犯罪集團之犯罪態樣，
    然該犯罪集團成員嗣後將其提供之SIM卡供作詐欺得利、恐
    嚇得利等犯罪之用，顯不違反被告本意，由此自足認定其主
    觀上有容任他人利用其申辦並提供之SIM卡犯詐欺得利、恐
    嚇得利或其他財產犯罪之不確定故意。
  ㈣綜上所述，本案事證明確，被告上開犯行洵堪認定，應依法
    論科。
二、論罪科刑：
  ㈠按刑法第339條第1項、第2項分別規定詐欺取財罪及詐欺得利
    罪，同法第346條第1項、第2項分別規定恐嚇取財罪及恐嚇
    得利罪，詐欺取財及恐嚇取財罪之行為客體均指財物，詐欺
    得利及恐嚇得利罪則指取得債權、免除債務、延期履行債務
    或提供勞務等財物以外之財產上不法利益。又網路遊戲虛擬
    世界之虛擬貨幣、遊戲點數，係以電磁紀錄之方式儲存於遊
    戲伺服器，遊戲帳號所有人對於該虛擬貨幣、遊戲點數之電
    磁紀錄擁有可任意處分或移轉之權，該貨幣、點數雖為虛擬
    而非現實可見之有形體財物，而係供人憑以遊玩網路遊戲使
    用，然於現實世界中均有一定之財產價值，玩家可透過網路
    拍賣或交換，與現實世界之財物並無不同，若以詐術或恐嚇
    手段取得，應認係取得財產上不法之利益。
　㈡次按刑法第346條第2項之恐嚇得利罪，與同法第339條第2項
    之詐欺得利罪，二者之區別，在於前者係施用使人心生畏怖
    之恐嚇手段，致被害人心生畏懼，明知不應交付不法利益而
    交付，後者則係施用詐術手段，使人陷於錯誤，誤信為應交
    付不法利益而交付。惟上開之恐嚇手段，常以虛假之事實為
    內容，故有時亦不免含有詐欺之性質，倘含有詐欺性之恐嚇
    得利行為，足使人心生畏懼時，自應僅論以高度之恐嚇得利
    罪，殊無再適用詐欺得利罪之餘地。
　㈢復按刑法上之幫助犯，係對於犯罪與正犯有共同之認識，而
    以幫助之意思，對於正犯資以助力，未參與實施犯罪之行為
    者而言。是以，如未參與實施犯罪構成要件之行為，且係出
    於幫助之意思提供助力，即屬幫助犯，而非共同正犯。本案
    被告係基於幫助之不確定故意，將其申辦之本案門號SIM卡
    提供予不詳犯罪集團成員用以實施財產犯罪，係對他人遂行
    詐欺得利、恐嚇得利之犯行資以助力，且尚無證據證明被告
    有參與詐欺得利、恐嚇得利犯行之構成要件行為，衡諸前揭
    說明，自應論以幫助犯。
　㈣本案關於附表編號1、2、6至11、13至18之犯行，係不詳犯罪
    集團以詐欺手段取得附表編號1、2、6至11、13至18所示各
    被害人、告訴人所購買之遊戲點數序號，並以被告所申設門
    號註冊申請之GASH會員編號取得該等遊戲點數之利益，被告
    此部分所為，係犯刑法第30條第1項前段、第339條第2項幫
    助詐欺得利罪；另關於附表編號3至5、12之犯行，係犯罪集
    團以恐嚇手段取得附表編號3至5、12所示告訴人所購買之遊
    戲點數序號，並以被告所申辦門號註冊申請之GASH會員編號
    取得該等遊戲點數之利益，是被告此部分所為，係犯刑法第
    30條第1項前段、第346條第2項幫助恐嚇得利罪。公訴及移
    送併辦意旨認被告就附表編號1至18部分皆係犯刑法第30條
    第1項前段、第339條第1項之幫助詐欺取財罪，尚有未洽。
    惟因基本社會事實同一，本院並已當庭告知變更後之罪名（
    見本院易字卷第278至279、284頁），而無礙被告訴訟防禦
    權之行使，本院自得加以審理，並依刑事訴訟法第300條之
    規定變更起訴法條。
　㈤雲林地檢署檢察官110年度偵字第9270號、111年度偵字第760
    號、111年度偵字第825號、111年度偵字第1801、2038、243
    7號移送併辦部分，均與聲請簡易判決處刑書所載事實有想
    像競合犯之裁判上一罪關係（詳後述），為聲請簡易判決處
    刑效力所及，本院自應併予審究。
　㈥被告交付本案門號之SIM卡以幫助他人實施詐欺得利及恐嚇得
    利罪，使數被害人、告訴人之財產法益受到侵害，為同種想
    像競合犯，另被告以一交付本案門號SIM卡之幫助行為，同
    時觸犯幫助詐欺得利罪及幫助恐嚇得利罪，依刑法第55條前
    段之規定，為異種想像競合犯，應從一重之幫助恐嚇得利罪
    處斷。
　㈦被告本案係幫助他人犯詐欺得利及恐嚇得利等罪，並未實際
    參與詐欺得利及恐嚇得利犯行，本院衡酌其犯罪情節較正犯
    為輕，爰依刑法第30條第2項規定，減輕其刑。
　㈧按成年人故意對兒童及少年犯罪，而依兒童及少年福利與權
    益保障法第112條第1項前段之規定加重其刑者，固不以其明
    知被害人為兒童及少年為必要，但仍須證明該成年人有對兒
    童及少年犯罪之不確定故意，亦即該成年人須預見被害人係
    兒童及少年，且對於兒童及少年犯罪並不違背其本意，始足
    當之。經查，告訴人林○騰、許○嘉、游○翰於案發時固均為1
    2歲以上未滿18歲之少年，已如前述，然本案被告與告訴人
    林○騰、許○嘉、游○翰間素不相識，且現今犯罪集團犯罪手
    法不一而足，擇定犯罪對象亦隨機為之，被告亦難知曉其提
    供本案門號之SIM卡予犯罪集團成員後，該犯罪集團成員會
    使用該門號來做為詐騙或恐嚇少年之用，且卷內復無積極證
    據足資證明被告主觀上對告訴人林○騰、許○嘉、游○翰皆係
    少年乙情，有所認識或預見，揆諸前揭說明，尚無兒童及少
    年福利與權益保障法第112條第1項前段加重規定之適用，附
    此敘明。
　㈨爰以行為人之責任為基礎，審酌被告任意將自己申辦之行動
    電話門號交予犯罪集團成員而供幫助犯罪使用，使不法之徒
    藉此輕易於詐騙或恐嚇後取得不法利益，紊亂社會正常交易
    秩序，並致司法機關難以查緝該犯罪集團成員之真實身分，
    助長犯罪歪風，所為實不足取；惟念及被告尚知坦承犯行之
    犯後態度；再考量被告前曾表示有意願與本案相關被害人、
    告訴人試行調解，惟因就賠償金額無法達成共識，故迄未調
    解成立（見本院易字卷第367頁），及其自陳因急需用錢致
    為犯罪之動機、所交付犯罪集團成員之行動電話門號SIM卡
    數量等節，兼衡被告自陳為高中肄業之教育程度，目前受雇
    在高雄從事早餐店工作，日薪約1,000元，家中尚有女朋友
    及年僅2歲、3歲之小孩各1名之家庭生活、工作經濟狀況等
    一切情狀（見本院易字卷第310頁），量處如主文所示之刑
    ，並諭知易科罰金之折算標準。
三、沒收：
    按犯罪所得，屬於犯罪行為人者，沒收之，於全部或一部不
    能沒收或不宜執行沒收時，追徵其價額，刑法第38條之1第1
    項前段、第3項分別定有明文。查被告因申辦並交付本案門
    號及其他同電信公司門號之SIM卡，而獲取「卡老師」所交
    付之對價2,000元，其已將之花用殆盡乙情，業據其供明在
    卷（見本院易字卷第101、280頁），是被告申辦並提供本案
    門號之SIM卡所獲利益應為400元【計算式：2,000元÷5＝400
    元】，此屬被告本案犯行獲取之不法所得，且未經扣案，爰
    依刑法第38條之1第1項前段、第3項之規定宣告沒收，並於
    全部或一部不能沒收或不宜執行沒收時，追徵其價額。
據上論斷，應依刑事訴訟法第452條、第273條之1第1項、第299
條第1項前段、第300條（依刑事裁判書類簡化原則，僅引用程序
法條），判決如主文。
本案經檢察官巳○○聲請簡易判決處刑，檢察官巳○○、程慧晶、陳
淑蓉移送併辦，檢察官蔡如琳到庭執行職務。
中　　華　　民　　國　　111 　年　　8 　　月　　30　　日
                  刑事第二庭  法  官  蘇珈漪
以上正本證明與原本無異。
如不服本判決應於收受判決後20日內向本院提出上訴書狀，並應
敘述具體理由；其未敘述上訴理由者，應於上訴期間屆滿後20日
內向本院補提理由書。「切勿逕送上級法院」。
                              書記官  曾百慶
中　　華　　民　　國　　111 　年　　8 　　月　　30　　日

附錄本案論罪科刑法條全文：
中華民國刑法第30條
幫助他人實行犯罪行為者，為幫助犯。雖他人不知幫助之情者，
亦同。
幫助犯之處罰，得按正犯之刑減輕之。

中華民國刑法第339條
意圖為自己或第三人不法之所有，以詐術使人將本人或第三人之
物交付者，處5年以下有期徒刑、拘役或科或併科50萬元以下罰
金。
以前項方法得財產上不法之利益或使第三人得之者，亦同。
前二項之未遂犯罰之。

中華民國刑法第346條
意圖為自己或第三人不法之所有，以恐嚇使人將本人或第三人之
物交付者，處6月以上5年以下有期徒刑，得併科3萬元以下罰金
。
以前項方法得財產上不法之利益或使第三人得之者，亦同。
前二項之未遂犯罰之。

附表：
編號 告訴人/被害人 詐欺或恐嚇方式 購買時間 購買地點 序號 金額 （單位：新臺幣） 存入之GASH會員編號 備  註   1 被害人甲○○ 不詳犯罪集團成員於110年5月1日晚上10時24分許前某時，偽以某交友網站人員名義，向甲○○佯稱：如要加入交友網站之會員，需依指示購買GASH點數云云，致甲○○陷於錯誤，而依該人之指示，於右欄時間、地點，購買右欄序號之GASH點數，再將序號及密碼均告知該犯罪集團成員。 110年5月1日晚上10時46分許 臺中市○○區○里路00號全家超商大里新榮店 0000000000 3,000元 A會員編號 ⒈即本案聲請簡易判決處刑書之犯罪事實一、㈠。 ⒉被害人甲○○提出之全家超商大里新榮店付款使用證明3張（偵7288卷第23頁） ⒊樂點公司提供之【GASH會員申登資訊】1份（偵7288卷第29至31頁）　       0000000000 5,000元         0000000000 5,000元     2 告訴人 己○○ 不詳犯罪集團成員於110年5月2日凌晨3時許，偽以Line暱稱「婷婷」之女子，在網路上結識己○○，佯稱可相約援交，再致電向己○○訛以：為確認己○○之身分是否為警察，若雙方要相約見面，己○○需依指示購買GASH點數當作保證金云云，致己○○陷於錯誤，而依該人之指示，於右欄時間、地點，購買右欄序號之GASH點數，再將序號及密碼均拍照傳送予該犯罪集團成員。 110年5月2日上午11時39分許 臺北市○○區○○路00號萊爾富超商北市山擎店 0000000000 5,000元 A會員編號 ⒈即本案聲請簡易判決處刑書之犯罪事實一、㈡。 ⒉告訴人己○○提出之萊爾富超商北市山擎店e購卡付款證明4張（警1351卷第27頁） ⒊樂點公司提供之【GASH會員申登資訊】1份（警1351卷第15至17頁）     110年5月2日上午11時40分許   0000000000 10,000元         0000000000 10,000元       110年5月2日上午11時41分許  0000000000 10,000元     3 告訴人午○○ 不詳犯罪集團成員於110年5月2日晚上8時許，先偽以Facebook Messenger、Line暱稱「陳歡歡」、「歡歡」之女子，向午○○佯稱可相約援交，再偽以「虎哥」名義，撥打電話向午○○恫稱：需依指示購買GASH點數，若不配合，會對午○○不利云云，致午○○心生畏懼，而依該人之指示，於右欄時間、地點，購買右欄序號之GASH點數，再將序號及密碼均拍照傳送予該犯罪集團成員。 110年5月7日晚上10時許 彰化縣○○鄉○○路0段0號、3號統一超商花壇門市  0000000000 5,000元 B會員編號 ⒈即本案聲請簡易判決處刑書之犯罪事實一、㈢。 ⒉告訴人午○○提出之統一超商花壇門市付款使用證明10張（偵6550卷第23至29頁） ⒊樂點公司提供之【GASH會員申登資訊】1份（偵6550卷第57至63頁）       0000000000 5,000元         0000000000 5,000元         0000000000 5,000元         0000000000 5,000元       110年5月7日晚上10時1分許  0000000000 5,000元       110年5月7日晚上10時9分許  0000000000 5,000元         0000000000 5,000元         0000000000 5,000元       110年5月7日晚上10時10分許  0000000000 5,000元 A會員編號    4 告訴人林○騰 不詳犯罪集團成員於110年4月30日晚上11時許，先在某線上遊戲結識林○騰，再偽以Line暱稱「小露」之女子，與林○騰視訊裸聊後，撥打Line電話對林○騰恫稱：需依指示購買GASH點數，否則要將私密影片散播出去云云，致林○騰心生畏懼，而依該人之指示，於右欄時間、地點，購買右欄序號之GASH點數，再將序號及密碼均拍照傳送予該犯罪集團成員。 110年5月1日晚上10時5分許 新北市○○區○○路000號1樓全家超商中和新慶店 0000000000 500元 A會員編號 ⒈即偵9270號移送併辦意旨書之犯罪事實一。 ⒉告訴人林○騰提供之全家超商中和新慶店付款使用證明單1張（偵9270卷第23頁） ⒊樂點公司提供之【GASH會員申登資訊】1份（偵9270卷第19至20頁）   5 告訴人癸○○ 不詳犯罪集團成員於110年4月25日下午3時36分許，以手機網路交友軟體結識癸○○，再偽以Line暱稱「林雅彤」之女子，向癸○○表示可相約見面援交，復於110年5月1日晚上8時30分許後某時，偽以「竹聯幫阿豹」名義，撥打電話向癸○○恫稱：需依指示購買GASH點數作為與「林雅彤」見面之保證金，否則要對癸○○及其家人不利云云，致癸○○心生畏懼，而依該人之指示，於右欄時間、地點，購買右欄序號之GASH點數，再將序號及密碼均拍照傳送予該犯罪集團成員。 110年5月1日晚上9時14分許 新北市○○區○○○路000號統一超商茄苳門市 0000000000 5,000元 A會員編號 ⒈即偵760號移送併辦意旨書之犯罪事實一。 ⒉告訴人癸○○提供之統一超商茄苳門市付款使用證明單2張、美聯社購買憑證3張（偵760卷第13至15頁） ⒊樂點公司提供之【GASH會員申登資訊】1份（偵760卷第17至20頁）       0000000000 5,000元       110年5月1日晚上9時51分許 新北市○○區○○路00號美聯社 0000000000 5,000元       110年5月1日晚上9時53分許  0000000000 5,000元       110年5月1日晚上10時14分許  0000000000 3,000元     6 告訴人辛○○ 不詳犯罪集團成員於110年4月30日下午5時許，先後偽以墊腳石文具店員工、中國信託商業銀行客服人員名義，撥打電話向辛○○佯稱：因員工作業疏失，誤將辛○○升級為白金會員，需依指示購買GASH點數以解除錯誤設定，停止扣款云云，致辛○○陷於錯誤，而依該人之指示，於右欄時間、地點，購買右欄序號之GASH點數，再將序號及密碼均告知該犯罪集團成員。 110年4月30日晚上10時24分許   新竹市○○路0段000號統一超商盛天門市 0000000000 5,000元 A會員編號 ⒈即偵825號移送併辦意旨書之犯罪事實一。 ⒉告訴人辛○○提出之統一超商盛天門市付款使用證明單3張（警783卷第12頁） ⒊樂點公司提供之【GASH會員申登資訊】1份（警783卷第14至17頁）       0000000000 3,000元         0000000000 5,000元     7 告訴人戊○○ 不詳犯罪集團成員於110年4月29日晚上11時10分許，偽以某線上遊戲交易平台買家名義，撥打電話向戊○○佯稱：欲購買遊戲帳號，請戊○○至超商儲值GASH點數，以進行交易云云，致戊○○陷於錯誤，而依該人之指示，於右欄時間、地點，購買右欄序號之GASH點數，再將序號及密碼均拍照傳送予該犯罪集團成員。 110年4月30日下午6時18分許 臺南市○○區○○路000號之全家超商新營帝寶店 0000000000 5,000元 A會員編號 ⒈即偵1801、2038、2437號移送併辦意旨書之附表編號1。 ⒉告訴人戊○○提供之全家超商新營帝寶店付款使用證明單擷圖2張（警4416卷第162頁）　 ⒊樂點公司提供之【GASH會員申登資訊】1份（警4416卷第170至172頁）       0000000000 5,000元     8 告訴人丑○○ 不詳犯罪集團成員於110年4月29日下午3時許，以交友軟體Cheers結識丑○○，並偽以Line暱稱「林小宜」之女子，向丑○○佯稱：欲相約見面，需依指示購買GASH點數以支付保證金云云，致丑○○陷於錯誤，而依該人之指示，於右欄時間、地點，購買右欄序號之GASH點數，再將序號及密碼均拍照傳送予該犯罪集團成員。 110年4月30日晚上8時2分許 基隆市○○區○○路00號全家便利商店基隆鑫忠二店 0000000000 1,000元 A會員編號 ⒈即偵1801、2038、2437號移送併辦意旨書之附表編號2。 ⒉告訴人丑○○提供之全家超商基隆鑫忠二店付款使用證明單1張（警4416卷第86頁） ⒊樂點公司提供之【GASH會員申登資訊】1份（警4416卷第101頁正、反面）  9 告訴人許○嘉 不詳犯罪集團成員於110年4月30日晚上7時46分許前之某時，在Partying交友軟體上，以暱稱「紫璇」之帳號結識許○嘉，並向許○嘉佯稱：欲相約見面，需依指示購買GASH點數以支付保證金云云，致許○嘉陷於錯誤，而依該人之指示，於右欄時間、地點，購買右欄序號之GASH點數，再將序號及密碼均拍照傳送予該犯罪集團成員。 110年4月30日晚上7時46分許 新北市○○區○○路000號統一超商豫溪門市 0000000000 1,000元 A會員編號 ⒈即偵1801、2038、2437號移送併辦意旨書之附表編號3。 ⒉告訴人許○嘉提供之統一超商福愛門市、豫溪門市之電子發票暨付款使用證明單3張（警4416卷第30至31頁） ⒊樂點公司提供之【GASH會員申登資訊】1份（警4416卷第42至43頁）     110年4月30日晚上10時7分許 新北市○○區○○路000號統一超商福愛門市 0000000000 5,000元         0000000000 5,000元    10 告訴人庚○○ 不詳犯罪集團成員於110年5月2日晚上8時30分許，偽以Line暱稱「姍姍」之女子，向庚○○佯稱：欲見面吃飯、聊天、看電影，需依指示購買GASH點數以支付費用云云，致庚○○陷於錯誤，而依該人之指示，於右欄時間、地點，購買右欄序號之GASH點數，再將序號及密碼均拍照傳送予該犯罪集團成員。 110年5月2日晚上8時51分許 臺中市○○區○○○○路00○0號全家超商臺中新忠勇店 0000000000 5,000元 A會員編號 ⒈即偵1801、2038、2437號移送併辦意旨書之附表編號4。 ⒉告訴人庚○○提供之全家超商臺中新忠勇店、臺中親家店付款使用證明單7張、統一超商忠勇門市、文嶺門市付款使用證明單6張（警4416卷第52至54頁）　 ⒊樂點公司提供之【GASH會員申登資訊】1份（警4416卷第62至63頁）       0000000000 5,000元         0000000000 5,000元         0000000000 5,000元       110年5月2日晚上9時26分許 臺中市○○區○○○街00號全家超商臺中親家店 0000000000 5,000元         0000000000 5,000元         0000000000 5,000元       110年5月2日晚上8時35分許 臺中市○○區○○路000○00號統一超商中勇門市 0000000000 1,000元       110年5月2日晚上9時7分許  0000000000 5,000元         0000000000 5,000元       110年5月2日晚上9時35分許 臺中市○○區○○路000號統一超商文嶺門市 0000000000 5,000元         0000000000 5,000元         0000000000 5,000元    11 被害人乙○○ 不詳犯罪集團成員於110年5月1日下午4時許，以PEACH交友軟體結識乙○○，再偽以Line暱稱「小思」之女子，向乙○○佯稱：欲相約見面，需依指示購買GASH點數以支付保證金云云，致乙○○陷於錯誤，而依該人之指示，於右欄時間、地點，購買右欄序號之GASH點數，再將序號及密碼均拍照傳送予該犯罪集團成員。 110年5月2日晚上10時53分許 臺南市○區○○街00號、78-1號、78-2號、78-3號統一超商寶園門市 0000000000 1,000元 A會員編號 ⒈即偵1801、2038、2437號移送併辦意旨書之附表編號5。 ⒉被害人乙○○提供之統一超商寶園門市、北園門市付款使用證明單3張（警4416卷第70頁）　 ⒊樂點公司提供之【GASH會員申登資訊】1份（警4416卷第80頁正、反面）     110年5月2日晚上11時31分許 臺南市○區○○街0號之6統一超商北園門市 0000000000 5,000元         0000000000 5,000元    12 告訴人丁○○ 不詳犯罪集團成員於110年5月2日中午12時44分許，先偽以Facebook、Line暱稱「00綿綿寶兒00」之女子，向丁○○表示：如要援交，需依指示購買GASH點數云云，再偽以「竹聯幫忠哥」名義，對丁○○恫稱：若不配合將對丁○○不利云云，致丁○○心生畏懼，而依該人之指示，於右欄時間、地點，購買右欄序號之GASH點數，再將序號及密碼均拍照傳送予該犯罪集團成員。 110年5月2日下午1時42分許 高雄市○○區○○○路000號之OK超商高雄七賢二店 0000000000 3,000元 A會員編號 ⒈即偵1801、2038、2437號移送併辦意旨書之附表編號6。 ⒉告訴人丁○○提供之OK超商高雄七賢二店付款證明單1張（警4416卷第109頁） ⒊樂點公司提供之【GASH會員申登資訊】1份（警4416卷第112頁正、反面）  13 告訴人游○翰 不詳犯罪集團成員於110年5月1日下午3時36分許，偽以社群軟體Instagram暱稱「雅娜」、Line暱稱「王詩涵」之女子，向游○翰佯稱：如欲相約見面，需依指示購買GASH點數云云，致游○翰陷於錯誤，而依該人之指示，於右欄時間、地點，購買右欄序號之GASH點數，再將序號及密碼均拍照傳送予該犯罪集團成員。 110年5月2日下午3時43分許 臺北市○○區○○○路00號統一超商中航門市 0000000000 5,000元 A會員編號 ⒈即偵1801、2038、2437號移送併辦意旨書之附表編號7。 ⒉告訴人游○翰提供之全家超商林森南路店付款使用證明單2張、統一超商中航門市付款使用證明單2張（警4416卷第124至125頁） ⒊樂點公司提供之【GASH會員申登資訊】1份（警4416卷第127至128頁）       0000000000 5,000元       110年5月2日下午3時11分許 臺北市○○區○○○路00號全家超商林森南路店 0000000000 1,000元         0000000000 1,000元    14 告訴人寅○○ 不詳犯罪集團成員於110年5月2日晚上10時23分許前某時，偽以Line暱稱「萱萱」之女子，向寅○○佯稱：如欲相約見面，需依指示購買GASH點數云云，致寅○○陷於錯誤，而依該人之指示，於右欄時間、地點，購買右欄序號之GASH點數，再將序號及密碼均拍照傳送予該犯罪集團成員。 110年5月2日晚上10時23分許 高雄市○○區○○路000號之OK超商高雄重立店 0000000000 3,000元 A會員編號 ⒈即偵1801、2038、2437號移送併辦意旨書之附表編號8。 ⒉告訴人寅○○提供之OK超商高雄重立店付款證明單3張（警4416卷第137頁） ⒊樂點公司提供之【GASH會員申登資訊】1份（警4416卷第140頁正、反面）     110年5月2日晚上11時21分許  0000000000 10,000元         0000000000 10,000元    15 告訴人辰○○ 不詳犯罪集團成員於110年5月2日下午3時許，偽以暱稱「曉曉」之女子，經由某交友軟體結識辰○○，並向辰○○佯稱：欲相約見面，需依指示購買GASH點數以支付保證金云云，致辰○○陷於錯誤，而依該人之指示，於右欄時間、地點，購買右欄序號之GASH點數，再將序號及密碼均拍照傳送予該犯罪集團成員。 110年5月2日下午4時51分許前某時 新竹市○○路000號統一超商竹博門市 0000000000 1,000元 A會員編號 ⒈即偵1801、2038、2437號移送併辦意旨書之附表編號9。 ⒉樂點公司提供之【GASH會員申登資訊】1份（警4416卷第151頁正、反面）  16 告訴人卯○○ 不詳犯罪集團成員於110年5月2日上午8時30分許，先透過Facebook按摩社團網頁結識卯○○，再以不詳之Line暱稱向卯○○佯稱：欲相約見面按摩，需依指示購買GASH點數以支付押金云云，致卯○○陷於錯誤，而依該人之指示，於右欄時間、地點，購買右欄序號之GASH點數，再將序號及密碼均拍照傳送予該犯罪集團成員。 110年5月2日晚上11時46分許 桃園市○鎮區○○○路000號1樓之OK超商平鎮貿西店 0000000000 1,000元 A會員編號 ⒈即偵1801、2038、2437號移送併辦意旨書之附表編號10。 ⒉告訴人卯○○提供之OK超商平鎮貿西店付款證明單3張（警4416卷第181頁） ⒊樂點公司提供之【GASH會員申登資訊】1份（警4416卷第202頁正、反面）　       0000000000 1,000元         0000000000 1,000元    17 告訴人子○○ 不詳犯罪集團成員於110年5月2日晚上8時36分許前某時，透過Facebook、Line結識子○○，並向子○○佯稱：如欲相約見面，需依指示購買GASH點數云云，致子○○陷於錯誤，而依該人之指示，於右欄時間、地點，購買右欄序號之GASH點數，再將序號及密碼均拍照傳送予該犯罪集團成員。 110年5月2日晚上8時36分許 新北市○○區○○路00號統一超商珈英門市 0000000000 5,000元 A會員編號 ⒈即偵1801、2038、2437號移送併辦意旨書之附表編號11。 ⒉告訴人子○○提供之全家超商蘆洲義興店、蘆洲福安店、新虹展店付款使用證明單9張、統一超商珈英門市、蘆權門市付款使用證明單5張、萊爾富超商北縣鷺江店e購卡付款證明1張（警908卷第17至20頁） ⒊樂點公司提供之【GASH會員申登資訊】1份（警908卷第23至25頁反面）       0000000000 5,000元         0000000000 5,000元       110年5月2日晚上9時9分許 新北市○○區○○○00巷00號全家超商蘆洲新虹展店 0000000000 5,000元         0000000000 5,000元       110年5月2日晚上7時7分許 新北市○○區○○路000號統一超商蘆權門市 0000000000 5,000元         0000000000 5,000元       110年5月2日下午6時34分許 新北市○○區○○路000號萊爾富超商北縣鷺江店 0000000000 3,000元       110年5月2日晚上8時4分許 新北市○○區○○路00號全家超商蘆洲福安店 0000000000 5,000元         0000000000 5,000元         0000000000 5,000元         0000000000 5,000元       110年5月2日晚上7時許 新北市○○區○○街00巷0號、6號之全家超商蘆洲義興店 0000000000 5,000元         0000000000 5,000元         0000000000 5,000元    18 告訴人 丙○○ 不詳犯罪集團成員於110年5月3日下午1時許，先偽以Facebook、Line暱稱「沈夢伊」之女子結識丙○○，再於110年5月7日晚上8時40分許，偽以「陳先生」名義，撥打電話向丙○○佯稱：如欲相約見面，需依指示購買GASH點數云云，致丙○○陷於錯誤，而依該人之指示，於右欄時間、地點，購買右欄序號之GASH點數，再將序號及密碼均拍照傳送予該犯罪集團成員。 110年5月7日晚上10時4分 臺中市○○區○○路0段000號全家超商臺中崇大店 0000000000 5,000元 A會員編號 ⒈即偵1801、2038、2437號移送併辦意旨書之附表編號12。 ⒉告訴人丙○○提出全家超商臺中崇大店付款使用證明單1張（警5809卷第9頁） ⒊樂點公司提供之【GASH會員申登資訊】1份（警5809卷第10至11頁）